臺灣臺南地方法院交通事件裁定　　　　100年度交聲字第465號
移送機關　　交通部公路總局嘉義區監理所麻豆監理站
異議人即
受處分人　　江玉婷
上列異議人即受處分人因違反道路交通管理處罰條例案件，對於
交通部公路總局嘉義區監理所麻豆監理站民國100年6月10日所為
之裁決處分（處分案號：麻監裁罰字第裁75-ST0000000號）聲明
異議，本院裁定如下：
    主    文
異議駁回。
    理  由
一、原處分意旨略以：異議人即受處分人江玉婷（下稱異議人）
    所有之車牌號碼0352-D6號自用一般小客車（下稱系爭汽車
    ），於民國100年4月17日1時50分許，經人駕駛行經臺南市
    新市區南134線、南135線路段時，因駕駛人有二輛以上汽車
    集體併排、競駛方式駕車之違規行為，經臺南市政府警察局
    善化分局警員（下稱舉發機關）製單舉發，嗣經移送機關即
    交通部公路總局嘉義區監理所麻豆監理站（下稱原處分機關
    ）以其違規事證明確，依道路交通管理處罰條例第43條第4
    項之規定，裁處異議人吊扣汽車牌照3個月等語。
二、聲明異議意旨略以：
  (一)異議人行駛於南134線及南135線路段回家的路上，後方有數
    十輛車超異議人的車而過，導致二輛車以上形成併排，接著
    聽到警鈴聲，異議人想應該是在追逐前方數十輛改裝車，因
    怕警察誤認異議人和前方的車子是一夥的，異議人打方向燈
    後把車子行駛到路邊，接著看到警察拿著V8沿著路上而過。
  (二)又按車輛之集結，無論車輛多寡及形態為何？必須其間有綿
    密之聯繫為要件，始足成之，然異議人或當時之駕駛人鄭永
    順、車上友人楊明學與其他違規車輛駕駛人素不相識，彼此
    間亦從未有聯絡之情形，即與前述沿途集結違規之要件有違
    。
  (三)為此，聲明異議等語。
三、按二輛以上之汽車共同在道路上蛇行或以其他危險方式駕車
    或在道路上競駛、競技者，處汽車駕駛人30,000元以上90,0
    00元以下罰鍰，並當場禁止其駕駛及吊銷其駕駛執照；汽車
    駕駛人有上開行為者，並吊扣該汽車牌照3個月；經受吊扣
    牌照之汽車再次提供為違反第一項第一款或前項行為者，沒
    入該汽車，道路交通管理處罰條例第43條第3項、第4項分別
    定有明文。
四、經查：
  (一)異議人其所有車牌號碼0352-D6號自用一般小客車，於100年
    4月17日1時50分許，經人駕駛行經臺南市新市區南134線與
    135線路段時，經警認其有兩輛以上汽車共同在道路上以危
    險方式駕駛汽車之違規行為，遭臺南市政府警察局善化分局
    警員製單逕行舉發等情，有臺南市政府警察局100年5月11日
    南市警交大字第ST0000000號舉發違反道路交通管理事件通
    知單1紙及違規採證光碟1份在卷可稽。
  (二)證人即當日舉發本違規事件之臺南市政府警察局善化分局
    警員黃義麟在本院100年度交聲字第445號事件中於「（法官
    問：本件是否你舉發？〈提示舉發單並告以要旨〉）是我舉
    發的。」、「（法官問：當時情形如何？）本件係事後補開
    ，100年4月17日當時執行防治危險駕車勤務，接獲通報安定
    區有危險駕車車隊，便前往協助支援，行經樹谷大道，發現
    對向車道有危駕車隊佔據路面，我們警車便迴轉尾隨蒐證，
    途經樹谷大道轉134線道再轉135線道。」、「（法官問：這
    些車道有何危險駕駛行為？）任意變換車道，佔據對向車道
    及整個路面。」等語明確（見本院100年度交聲字第445號卷
    第24頁）；又經本院勘驗台南市政府警察局善化分局100年6
    月17日南市警善交字第1000010194號函檢送違規錄影光碟，
    勘驗結果如下：「00：00：35秒時，出現白色自小客車，警
    員唸出W3-5678號車牌號碼，白色車輛前由警員唸出車號922
    1-XV，畫面00：00：46出現黑色自小客車（車牌未能辨識）
    ，畫面看到雙向車道上至少有七、八輛自小客車並行佔據全
    部車道，00：00：48時警員唸出3883-VL號車牌，巡邏車00
    ：00：58時超越3883-VL號車輛，於畫面看到壹台鐵灰色自
    小客行駛於車道上（未逆向），車速與巡邏車車速相當，警
    員於00：01：06時唸出0352-D6車號，並同時超越該車，畫
    面無法看到03 52-D6車輛。00：01：13開始警員唸出其他車
    陣中車輛之車號，巡邏車與該車群速度相當，00：01：31時
    警員唸出6039-MH車號，此時畫面可見紅色馬自達逆向行駛
    於道路上，巡邏車於00：01：43時超越6039-MH車輛，該車
    均未切回順向道路，繼續逆向行駛，00：01：45時，無法看
    到6039-MH車輛。00：01：51時以後警員陸續唸出車群中其
    他車輛車牌號碼，此時畫面可見6台以上車輛同樣佔據雙向
    車道，警員於00：02：36時，唸出車號6005-SR車號，並超
    越6005-SR車輛，00：02：39以後畫面無法看到6005-SR車輛
    。」（見本院100年12月23日訊問筆錄）。依上開勘驗之結
    果，核與證人黃義麟上揭證述大致相符，足認異議人所有之
    車輛有經人駕駛參與之此一車隊之駕駛行為，明顯造成危害
    一般用路人行車安全之程度，是以，異議人有舉發機關舉發
    之上開違規行為一情堪認屬實，異議人辯稱巧遇飆車族，然
    不僅未減速、靠邊讓行，亦未提前於其他引道離去而仍持續
    併行於車陣中，益徵其主觀上有併排行駛而共同以「危險方
    式駕車」之意識明確。衡諸常情，一般用路人遇有此情，得
    以減速、靠邊讓行方式或提前於其他引道離去以區隔於車陣
    外，是其上開所辯，與常理有違，殊難採信。
  (三)至證人即本件違規駕駛人鄭永順固於100年12月3日本院調查
    時到庭結證稱：「我當時沒有參與，我看剛才畫面，我是從
    樹谷園區那裡彎，他們車輛很多，我來到的時候他們都會超
    車，我想停路邊時也沒有辦法，我看後面很多車過來，路邊
    也很多車超車過來，後來沒有什麼車輛時，我才靠路邊，當
    時我車速約50、60，我有聽到警察車從我後面過來，我想說
    可能是要追他們。我的意思是其他車輛都經過我了，我靠路
    邊後看到警察手持DV想說應該是在追他們，是我女朋友收到
    舉發單後才知道警察在取締飆車。我不是從車群後面跟過來
    的，而是跟他們不同方向彎進去該路段的。後面的車超車時
    ，我正常行駛，他們會從逆向超車，有時候也會從路肩超車
    ，所以我無法開到路邊去，且我沒有競速。」等語，惟查，
    證人黃義麟在本院100年12月23日調查時結證稱：「（法官
    問：當天是否開巡邏車？）是的，駕駛警用巡邏車。」、「
    （法官問：有無閃燈號？）有的，但沒有開警笛。」、「（
    法官問當時你們跟在車群後面車速約多少？）我們緊跟著車
    隊，車隊開多快，我們就開多快，因為如果沒有跟上車隊的
    速度沒有辦法拍到車牌。」、「（法官問：當天跟在車群後
    面你們的車速是在50上下或比50快很多？）50上下，因為部
    分路段是彎道，所以應該都是50上下。」、「（法官問：為
    何有些車輛停到路邊，你們仍認為他有參加飆車而舉發？）
    他們應該是看到巡邏車以後減速停在路邊，我們在進入該路
    口時，我們追逐了一段距離後接近車群，陸陸續續有些車輛
    看到巡邏車接近之後才減速靠到路邊。」等語（見該日訊問
    筆錄）。依上開勘驗結果以及證人黃義麟之證言，警察乃係
    發現飆車車隊開始駕駛警用巡邏車自後追趕，並以手持攝影
    機採證，而自開始拍攝至拍到車隊第一台車W3-5678自小客
    車時，已經過35秒，然在警車接近前，均見車隊中之車輛車
    速均相當，並未見包括異議人之車輛有自動減速、靠邊之情
    形，至異議人車輛雖於警察巡邏車在攝影時間1分6秒左右接
    近後而靠到路邊，然此僅係因該車駕駛人擔心遭取締始靠到
    路邊，尚不能僅以此資為該車駕駛人未參與危險駕駛行為之
    有利證據。
  (四)至異議人另辯稱車輛之集結，無論車輛多寡及形態為何？必
    須其間有綿密之聯繫為要件，始足成之，然異議人或當時之
    駕駛人鄭永順、車上友人楊明學與其他違規車輛駕駛人素不
    相識，彼此間亦從未有聯絡之情形，即與前述沿途集結違規
    之要件等語，惟查，二輛以上之汽車共同危險駕駛行為之原
    因及其樣態不一，並不以相互有聯絡為限，若各駕駛人主觀
    上有參與之意思，客觀上復有參與之行為，即應認有共同危
    險駕駛之行為，是異議人此部分之辯詞，亦無可採。
  (五)因此，異議人上開所辯，自難採信，故異議人所有之車輛確
    有於前述時、地，與其他車輛以危險之方式在道路上駕車之
    違規行為無訛。
五、綜上所述，異議人其所有車牌號碼0352-D6號自用小客車，
    確有於上揭時、地，與他車共同在道路上以危險方式駕駛之
    事實，堪以認定。則移送機關依道路交通管理處罰條例第43
    條第4項之規定，裁處異議人吊扣汽車牌照3個月，於法並無
    違誤。是本件異議人之異議為無理由，應予駁回。
六、據上論斷，應依道路交通管理處罰條例第87條第2 項、道路
    交通事件處理辦法第18條，裁定如主文。
中    華    民    國   100    年    12    月    30    日
                  交通法庭法  官  林福來
以上正本證明與原本無異。
如不服本裁定，應於收受送達後5日內向本院提出抗告狀。（應
附繕本）
                          書記官  李淑惠
中    華    民    國   101    年    1     月    5     日